臺北高等行政法院裁定
　　　　　　　　　　　　　　　　　　　 96年度簡再字第1號
再審聲請人　甲○○
再審相對人　新竹市稅捐稽徵處
代　表　人　乙○○處長）住同.
上列當事人間因地價稅事件，再審聲請人對於最高行政法院中華
民國95年11月16日95年度裁字第2548號裁定，聲請再審，本院裁
定如下：
    主  文
本件移送最高行政法院。
　　理  由
一、按「再審之訴專屬為判決之原行政法院管轄」；「對於審級
    不同之行政法院就同一事件所為之判決提起再審之訴者，由
    最高行政法院合併管轄之」；「對於最高行政法院之判決，
    本於第273 條第1 項第9 款至第14款事由聲明不服者，雖有
    前2 項之情形，仍專屬原高等行政法院管轄」，行政訴訟法
    第275 條第1 項、第2 項、第3 項分別定有明文。次按「民
    事訴訟法．．．第28條．．．之規定，於本節準用之」；「
    訴訟之全部或一部，法院認為無管轄權者，依原告聲請或依
    職權以裁定移送於其管轄法院」，亦分別為行政訴訟法第18
    條及民事訴訟法第28條第1 項所明定。次按對於同一事件之
    高等行政法院及最高行政法院所為「判決」同時本於行政訴
    訟法第273 條第1 項第9 款至第14款以外之法定事由提起再
    審之訴者，由最高行政法院合併管轄；但對於高等行政法院
    判決提起上訴，而經最高行政法院認上訴為不合法以裁定駁
    回，對於該高等行政法院判決提起再審之訴者，無論本於何
    種法定再審事由，仍應專屬原高等行政法院管轄。又當事人
    向最高行政法院提起上訴，是否合法，係屬最高行政法院應
    依職權調查裁判之事項，聲請人對最高行政法院以其上訴為
    不合法而駁回之裁定，以發見未經斟酌之證物為由聲請再審
    ，依行政訴訟法第283 條準用同法第275 條第1 項之規定，
    專屬最高行政法院管轄，不在同條第3 項規定之列，最高行
    政法院民國（下同）95年8 月份庭長法官聯席會議決議參照
    。
二、本件再審聲請人所有坐落新竹市○○段1847地號土地（下稱
    系爭土地），原准無償供公共通行騎樓走廊用地免徵地價稅
    面積為108 平方公尺，經據地政連線資料，地上建物未辦保
    存登記，惟查再審相對人房屋稅稅籍資料自79年3 月起地上
    建物即為3 層，騎樓走廊面積為104.7 平方公尺，依照土地
    稅減免規則第10條第1 項第2 款及稅捐稽徵法第21條第1 項
    第2 款規定，應自88年起更正減免面積為34.90 平方公尺，
    再審相對人遂通知再審聲請人系爭土地部分面積非為無償供
    公共通行騎樓走廊用地，依法應改按一般用地稅率課徵地價
    稅，並補徵持有期間（88年至92年）稅額，再審聲請人主張
    對再審相對人核課系爭土地88至92年地價稅應納稅額，依法
    繳納完稅在案，依稅捐稽徵法第34條第2 項規定，系爭土地
    88至92年地價稅業經核定確定在案，惟再審相對人於確定之
    案件，再行爭議，稱尚應補徵稅額，實與法律規定不符，遂
    提起訴願，經訴願決定駁回，再審聲請人猶未甘服，向本院
    提起行政訴訟，亦遭本院94年度簡字第216 號判決駁回。再
    審聲請人仍不服，提起上訴，經最高行政法院以95年度裁字
    第2548號裁定，以本件並無涉及法律見解具有原則性，而須
    加以闡釋之必要，上訴為不合法予以駁回。再審聲請人遂再
    以本件最高行政法院之確定裁定具有行政訴訟法第273 條第
    1 項第1 、13、14款之再審理由為由，聲請再審（再審原告
    誤為再審之訴）。是揆諸首開規定暨決議，本件自應由最高
    行政法院管轄，爰依職權移送於有管轄權之最高行政法院。
中　　華　　民　　國　　96　　年　 　9　　月　  28 　 日
                                第四庭法  官　李　玉　卿
上為正本係照原本作成。
本件以訴訟事件所涉及之法律見解具有原則性者為限，始得於本
裁定送達後10日內向本院提出抗告狀（須按他造人數附繕本），
並經最高行政法院許可後方得抗告。
中　　華　　民　　國　　96　　年　　 9　  月　  28　  日
                                      書記官  楊  怡  芳
